---
title: "Exercicios"
output: beamer_presentation
---

```{r setup, include=FALSE}
knitr::opts_chunk$set(echo = TRUE,
                      include = T,
                      warning = F,
                      message = F,
                      fig.width = 5,
                      fig.height = 3)

```


Antes de começar, faça o seguinte:

1. Instale o pacote devtools -> install.packages("devtools")

2. Depois rode o comando no console -> devtools::install_github("wilsonfreitas/rbcb")

3. Caso ele peça para que você digite algum número no console, apenas de um enter no console. Isto é, não digite nada.

4. Verifique se você possui instalado agora o pacote rbcb

# Pacotes necessários

```{r}
library(tidyverse)
library(ggfortify)
library(forecast)
library(urca)
library(rbcb)
```


# Exercicio Sobre decomposição

## Exercicio 1 

Rode o chunck abaixo

```{r}
IPCA <- get_series(433,
                   start_date = "2003-01-01",
                   end_date = "2018-12-31",
                   as = "ts")
```

## Exercicio 2

Com a função autoplot(), plote o objeto IPCA criado no chunck anterior

```{r}

```

## Exercicio 3

De acordo com o gráfico do IPCA:

## Exercicio 3.1 

Você consegue detectar visualmente alguma tendência?

## Exercicio 3.2 

Você consegue detectar visualmente alguma sazonalidade?

## Exercicio 3.3 

Você consegue detectar visualmente algum ciclo?


## Exercicio 4 

Gere um gráfico de decomposição da série. Lembre - se de usar a função decompose() antes de gerar o gráfico

```{r}

```

# Métodos de suavização

Gere previsões para 12 periodos a frente sobre o IPCA com os modelos vistos até agora e grave-os nas variáveis já explicitadas abaixo.

```{r}
# Simple exponential smoothing

```

```{r}
# Holt’s linear trend


```

```{r}
# Holt-Winters

```


Agora rode os dois chunck abaixo

```{r}
IPCA_2019 <- get_series(433,
                   start_date = "2019-01-01",
                   end_date = "2019-12-31",
                   as = "ts")
```

```{r}

prev <- tibble(simples = prev_simples$mean,
       holt = prev_trend$mean,
       holt_winters = prev_hw$mean,
       IPCA_2019 = IPCA_2019) %>% ts()

```



Agora gere um autoplot para o objeto prev criado no último chunk

```{r}

```

Rode o chunck abaixo

```{r}
prev_list <- list(
  simples = prev_simples$mean,
       holt = prev_trend$mean,
       holt_winters = prev_hw$mean
)

map_dfr(prev_list,accuracy,IPCA_2019) %>% cbind(tibble(indicadores = c('ME','RMSE','MAE','MPE','MAPE','      ACF1','Theil s U')))
```

Procure ver qual modelo teve o menor RMSE. Esse indicador irá dizer qual modelo errou menos.


# Exercicio sobre ARIMA

## Exercicio 1 

Com a variavel IPCA, verifique se a mesma é estacionária usando a função ur.kpss()

```{r}

```

## Exercicio 2 

Crie um modelo arima e observer sua especificação

```{r}



```

## Exercicio 3

Faça a previsão para 12 meses a frente e grave na variavel prev

```{r}

```

## Exercicio 4

Plote a previsão

```{r}

```

## Exercicio 5

Rode o chunk abaixo

```{r}
prev_arima <- tibble(ARIMA = prev$mean,
       IPCA_2019 = IPCA_2019) %>% ts()
```

Agora gere um autoplot para o objeto prev criado no último chunk

```{r}

```

Acurácia do modelo

```{r}

```

