---
title: "Exercicios"
output: beamer_presentation
---

```{r setup, include=FALSE}
knitr::opts_chunk$set(echo = TRUE,
                      include = T,
                      warning = F,
                      message = F,
                      fig.width = 5,
                      fig.height = 3)

```


Antes de começar, faça o seguinte:

1. Instale o pacote devtools -> install.packages("devtools")

2. Depois rode o comando no console -> devtools::install_github("wilsonfreitas/rbcb")

3. Caso ele peça para que você digite algum número no console, apenas de um enter no console. Isto é, não digite nada.

4. Verifique se você possui instalado agora o pacote rbcb

# Pacotes necessários

```{r}
library(tidyverse)
library(ggfortify)
library(forecast)
library(urca)
library(rbcb)
```


# Exercicio Sobre decomposição

1. Rode o chunck abaixo

```{r}
IPCA <- get_series(433,
                   start_date = "2003-01-01",
                   end_date = "2018-12-31",
                   as = "ts")
```

2. Com a função autoplot(), plote o objeto IPCA criado no chunck anterior

```{r}
autoplot(IPCA)
```

3. De acordo com o gráfico do IPCA:

a) Você consegue detectar visualmente alguma tendência?

b) Você consegue detectar visualmente alguma sazonalidade?

c) Você consegue detectar visualmente algum ciclo?


4. Gere um gráfico de decomposição da série. Lembre - se de usar a função decompose() antes de gerar o gráfico

```{r}
IPCA %>% decompose() %>% autoplot()
```

5. Gere previsões para 12 periodos a frente sobre o IPCA com os modelos vistos até agora e grave-os nas variáveis já explicitadas abaixo.

```{r}
# Simple exponential smoothing

prev_simples <- ses(IPCA,h = 12)
```

```{r}
# Holt’s linear trend

prev_trend <- holt(IPCA,12)

```

```{r}
# Holt-Winters

prev_hw <- hw(IPCA,seasonal = "additive",h = 12)
```


Agora rode os dois chunck abaixo

```{r}
IPCA_2019 <- get_series(433,
                   start_date = "2019-01-01",
                   end_date = "2019-12-31",
                   as = "ts")
```

```{r}

prev <- tibble(simples = prev_simples$mean,
       holt = prev_trend$mean,
       holt_winters = prev_hw$mean,
       IPCA_2019 = IPCA_2019) %>% ts()

```



Agora gere um autoplot para o objeto prev criado no último chunk

```{r}
prev %>% autoplot()

```

Rode o chunck abaixo

```{r}
prev_list <- list(
  simples = prev_simples$mean,
       holt = prev_trend$mean,
       holt_winters = prev_hw$mean
)

map_dfr(prev_list,accuracy,IPCA_2019) %>% cbind(tibble(indicadores = c('ME','RMSE','MAE','MPE','MAPE','      ACF1','Theil s U')))
```

Procure ver qual modelo teve o menor RMSE. Esse indicador irá dizer qual modelo errou menos.


# Exercicio sobre ARIMA

1. Com a variavel IPCA, verifique se a mesma é estacionária usando a função ur.kpss()

```{r}
IPCA %>% ur.kpss() %>% summary()
```

2. Crie um modelo arima e observer sua especificação

```{r}
arima <- auto.arima(IPCA)
arima %>% summary()
```

3. Faça a previsão para 12 meses a frente e grave na variavel prev

```{r}
prev <- forecast(arima,12)
```

4. Plote a previsão

```{r}
autoplot(prev)
```

5. Rode o chunk abaixo

```{r}
prev_arima <- tibble(ARIMA = prev$mean,
       IPCA_2019 = IPCA_2019) %>% ts()
```

Agora gere um autoplot para o objeto prev criado no último chunk

```{r}
prev_arima %>% autoplot()
```

Acurácia do modelo

```{r}
accuracy(prev$mean,IPCA_2019)
```

