---
title: "Exercicios 2"
author: ""
date: "`r Sys.Date()`"
output: pdf_document
---

```{r setup, include=FALSE}
knitr::opts_chunk$set(echo = TRUE,
                      include = T,
                      warning = F,
                      message = F)
```

# Pacotes para a vida

Você não pode rodar essas linhas comentadas abaixo dentro de um chunk. Terá de roda-las dentro do console
```{r}
# install.packages("tidyverse")
# install.packages("lubridate")
```


Com os pacotes instalados, você poderá carrega - los com o library
```{r}
library(tidyverse)
library(lubridate)
```



# Exercicios importação e exportação de dados


1- Importe o arquivo Salaries.csv com a função read.csv()


```{r}

```

2- Importe o mesmo arquivo agora com a função read_csv()

```{r}

```

3- Agora exporte o arquivo com a função write_csv

Lembre se de que você deverá dar um nome para o novo arquivo

```{r}

```

Dica do capítulo: Sempre de preferência as funções do readr como read_csv e write_csv. Elas são mais simples e rápidas.


# Exercicios do dplyr

1- Importe o arquivo sales.csv

```{r}
df1 <- read_csv("dados/sales.csv")[,-1]
```

1- Visualize - o com a função head()

```{r}
head(df1)
```

3 -

Imagine que eu queira agora uma tabela que me diga quais são os 3 estados dos EUA que tem maior receitas com o produto de motocicletas. Como faríamos? Vou te dar um passo a passo:

A) As colunas que precisaremos selecionar são: COUNTRY,PRODUCTLINE,PRICEEACH,QUANTITYORDERED,STATE

Será que a função select nos ajuda nessa seleção?

```{r}

```

Não se esqueça de olhar sempre como os seus dados ficaram depois da função, use head()

B) Agora precisamos filtrar o país, que no caso é os EUA (Está como USA).

Será que a função filter nos ajuda nessa filtragem?

```{r}

```

C) Agora precisamos filtrar o produto, que no caso é a motocicleta (Está como Motorcycles).

```{r}

```

D) Agora precisamos criar uma coluna que nos dê a receita de cada transação, para isso temos que multiplicar o preço pela quantidade vendida.

Será que a função mutate pode nos ajudar?

```{r}

```

E) Agora podemos resumir a tabela, na qual queremos agrupar por estado e calcular a receita total de cada um deles.

Será que group_by e summarize nos ajudariam?

```{r}

```

F) Agora queremos arranjar as receias em ordem decrescente,

Será que a função arrange(desc()) nos ajudaria?

```{r}

```

G) Agora queremos pegar somente os 3 maiores,

Será que a função slice nos ajudaria?

```{r}

```

# Exercicios do tidyr

1- Quando carregamos o pacote tidyverse, ele carrega um data frame chamado economics. De um head() nele e observe - o

```{r}
data("economics")

```

2- Veja que ele está no formato wide, como poderiamos fazer para transforma - lo no formato long e preservar somente a coluna de datas? Dica: Use spread()

```{r}

```

3- Agora que está no formato long, como fazemos para transforma -lo no formato wide novamente? Dica: Use a função gather()

```{r}

```

# Exercicios com lubridate

1- Vou criar umas datas para utilizarmos como exemplo, porém elas serão do tipo character ainda

```{r}
d1 <- "20010104"
d2 <- "01/12/2009"
d3 <- "12,3,2007"
```

2- Usando as funções que aprendemos, utilize - as para formatar corretamente as datas a cima. Padrão correto: yyyy-mm-dd

```{r}

```

```{r}

```

```{r}

```

Se quissesmos extrair apenas o dia de uma data, como faríamos?

Observe o exemplo abaixo:

```{r}
# Data
d5 <- "20090202"

# Transformando em date
d5 <- ymd(d5)

# Extraindo o dia
day(d5)

```

Para extrair dia,mês e ano. Usando as funções day(),month() e year() respectivamente.

Faça isso para uma das datas que você transformou no primeiro exercicio

```{r}
# dia

```

```{r}
# mês

```

```{r}
# ano

```








