---
title: "Desafio"
author: "Lucas Mendes"
date: "04/04/2020"
output: pdf_document
---

```{r setup, include=FALSE}
knitr::opts_chunk$set(echo = TRUE)
```


Será que podemos prever a movimentação do IBOV?

Talvez um modelo de regressão logística nos ajude a responder se o IBOV irá subir ou descer amanhã.

Você poderá ajudar a descobrir completando esse notebook.

Leia com atenção todos os passos para aprender! E claro, divirta - se


# Carregando pacotes necessários

```{r}
library(tidyquant)
```

# Baixando dados do ibov desde 2016

Aqui estamos baixando diretamento do site Yahoo Finance as cotações do índice bovespa desde o dia 1° de janeiro de 2016

```{r}
df_ibov <- tq_get("^BVSP",from = "2016-01-01")
df_ibov
```

# Calculando retornos 

O chunck abaixo calcula o retorno diário do ibovespa desde 2016

```{r}
df_ibov_retornos <- df_ibov %>% 
  tq_transmute(select = close,
               mutate_fun = periodReturn,
               period = "daily",
               col_rename = "Retornos")
df_ibov_retornos
```

# Criando colunas com lags dos retornos

O chunck abaixo cria 5 colunas referentes aos lags dos retornos do ibovespa.

Exemplo

lag1 = Retorno de ontem
lag2 = Retorno de onteontem
lag3 = Retorno de antes de onteontem
lag4 = ....
lag5 = ....


```{r}
df_ibov_retornos <- df_ibov_retornos %>%
  mutate(lag1 = lag(Retornos,1),
         lag2 = lag(Retornos,2),
         lag3 = lag(Retornos,3),
         lag4 = lag(Retornos,4),
         lag5 = lag(Retornos,5))
df_ibov_retornos
```

# Transformando coluna de retornos em variavel categórica

Esse chunk transforma a coluna retorno em uma variavel categórica, assumindo valor 0 caso o retorno seja negativo e 1 caso seja positivo

```{r}
df_ibov_retornos <- df_ibov_retornos %>%
  mutate(Retornos = ifelse(Retornos > 0,1,0))
df_ibov_retornos
```

# SUA PARTE

De acordo com o que você viu nas aulas de regressão logística, aplique o conhecimento para gerar a martiz de confusão!


# Crie o modelo

Não se esqueça de usar a função train()

```{r}

```

# Faça a previsão com o modelo

Não se esqueça de usar a função predict()

```{r}

```

# Retorne a matriz de confusão

Não se esqueça de usar a função table()

```{r}

```


# Calcule a acurácia do seu modelo!

Total de casos certos/Total de casos

```{r}

```



