---
title: "Exercicios_4"
author: "Lucas Mendes"
date: "04/04/2020"
output: pdf_document
---

```{r setup, include=FALSE}
knitr::opts_chunk$set(echo = TRUE,
                      include = T,
                      warning = F,
                      message = F)

```


# Rode o chunck abaixo

```{r}
library(tidyverse)
library(caret)
library(AER)
```

# Exercicio de regressão linear

## Exercicio 1 

Rode o chunck abaixo

```{r}
data(HousePrices)
```

## Exercicio 2

Rode o chunck abaixo

```{r}
?HousePrices
```

## Exercicio 3

Use a função head() passando como parâmetro o data frame HousePrices

```{r}

```

## Exercicio 4

Use a função names() passando como parâmetro o data frame HousePrices para obter o nome das colunas do data frame

```{r}

```


## Exercicio 5

Complete a função train() abaixo para construirmos um modelo onde a nossa variavel endógena é a coluna price e a variavel exógena é a coluna lotsize (Tamanho da casa em m²)

```{r}
modelo <- train(#endógena ~ #exógena,
                method = "lm",
                data = HousePrices)
```

## Exercicio 6

Rode o chunck abaixo para visualizar as estatisticas do modelo e responda as perguntas seguintes:

```{r}
summary(modelo) %>% broom::tidy()
```

### Exercicio 6.1

Qual o sinal da relação entre lotsize e preço? Faz sentido para você essa relação

```{r}

```


### Exercicio 6.2 Se minha casa tiver tiver 300 m², qual seria a estimativa de preço?

```{r}

```


### Exercicio 6.3 Calcule a estatistica t e diga se ela é maior que |2|

```{r}

```


Rode o chunck abaixo

```{r}
summary(modelo) %>% broom::glance()
```

### Exercicio 6.4 

A regressão explica qual % da variação do preço das casas?




# Exercicios de elasticidade

Iremos utilizar agora o data frame CigarettesB. 

Rode o chunck abaixo

```{r}
data("CigarettesB")
?CigarettesB
```

Iremos calcular agora, um modelo que nos dê a elasticidade preço demanda por cigarros.

Lembrando que:

Se a |elasticidade| > 1 -> bem é elástico
Se a |elasticidade| = 1 -> bem tem elasticidade unitária
Se a |elasticidade| < 1 -> bem é inelástico


rode o chunck abaixo para obter o nome das variaveis

```{r}
names(CigarettesB)
```
packs = Quantidade de cigarros vendidas
price = Preço do cigarro
income = Renda

## Exercicio 1 

Complete o modelo com a variavel endógena sendo packs e a variavel exogena sendo price

```{r}
elast_price_demand <- train(#endógena ~ #exógena,
                            method = "lm",
                            data = CigarettesB)
```

## Exercicio 2

Rode o chunck abaixo para visualizar as estatisticas do modelo e responda as perguntas seguintes:

```{r}
summary(elast_price_demand) %>% broom::tidy()
```

### Exercicio 2.1 

Como nós poderiamos classificar esse bem quanto à sua elasticidade

### Exercicio 2.2 

Calcule a estatistica t e verifique se ela atenda a nossa regra de bolso

```{r}

```

## Exercicio 3 

Agora iremos calcular a elasticidade renda da demanda.

Para isso teremos de montar um modelo onde a variavel endógena continue sendo packs e a variavel exógena será income (renda)

Lembrando que:

Se a |elasticidade| > 1 -> bem de luxo
Se a |elasticidade| = 1 -> bem é normal
Se a |elasticidade| < 1 -> bem é inferior


Complete o modelo com a variavel endógena sendo packs e a variavel exogena sendo income

```{r}
elast_income_demand <- train(#endógena ~ #exógena,
                            method = "lm",
                            data = CigarettesB)
```

## Exercicio 4 

Rode o chunck abaixo para visualizar as estatisticas do modelo e responda as perguntas seguintes:

```{r}
summary(elast_price_demand) %>% broom::tidy()
```

### Exercicio 4.1 

Como nós poderiamos classificar esse bem quanto à sua elasticidade

## Exercicio 4.2

Calcule a estatistica t e verifique se ela atenda a nossa regra de bolso

```{r}

```






# Exercicios de regressão múltipla

## Exercicio 1 

Complete a função train() abaixo para construirmos um modelo onde a nossa variavel endógena é a coluna price e a variavel exógena é a coluna lotsize (Tamanho da casa em m²) e bedrooms (N° de quartos)

```{r}
modelo <- train(#endógena ~ #exógena1 + #exógena2,
                method = "lm",
                data = HousePrices)
```

## Exercicio 2

Rode o chunck abaixo para visualizar as estatisticas do modelo e responda as perguntas seguintes:

```{r}
summary(modelo) %>% broom::tidy()
```

### Exercicio 2.1

Qual o sinal da relação entre lotsize e bedrooms em relação ao preço? Faz sentido para você essa relação

```{r}

```


### Exercicio 2.2

Se minha casa tiver tiver 300 m² e 2 quartos, qual seria a estimativa de preço?

```{r}

```


### Exercicio 2.3

As estatisticas T dos coeficientes são maiores que |2|?



Rode o chunck abaixo

```{r}
summary(modelo) %>% broom::glance()
```

### Exercicio 2.4 

A regressão explica qual % da variação do preço das casas?

### Exercicio 2.5

Qual o valor do R² ajustado? Ele é menor que o R²?





# Exercicio de Regressão com variáveis categóricas

## Exercicio 1

Complete a função train() abaixo para construirmos um modelo onde a nossa variavel endógena é a coluna price e a variavel exógena é a coluna lotsize (Tamanho da casa em m²) e aircon (Se há ou não aquecimento central)

```{r}
modelo <- train(#endógena ~ #exógena1 + #exógena2,
                method = "lm",
                data = HousePrices)
```

## Exercicio 

2 Rode o chunck abaixo para visualizar as estatisticas do modelo e responda as perguntas seguintes:

```{r}
summary(modelo) %>% broom::tidy()
```

## Exercicio 2.1

Qual a estimativa de preço para uma casa com 200m² e com aquecimento central?

```{r}

```





