---
title: "Exercicio 3"
author: ""
date: "`r Sys.Date()`"
output: pdf_document
---

```{r setup, include=FALSE}
knitr::opts_chunk$set(echo = TRUE,
                      include = T,
                      warning = F,
                      message = F)
```
# Atenção

Rode no seu console o seguinte comando

install.packages("tidyquant")


# Rode o chunk abaixo

```{r}
library(tidyverse)
library(ggthemes)
library(tidyquant)

bolsa <- tq_get(c("ITUB4.SA","ABEV3.SA","PETR4.SA","^BVSP"),
                from = "2019-01-01",
                to = "2019-12-31")


df_barra <- bolsa %>% group_by(symbol) %>%
  tq_transmute(select = "close",
                       mutate_fun = periodReturn,
                       period = "yearly",
                       col_rename = "Retornos") %>%
  select(-date)


df_line <- bolsa %>% filter(symbol == "^BVSP") %>% select(date,close)

df_point <- bolsa %>% group_by(symbol) %>%
  tq_transmute(select = "close",
                       mutate_fun = periodReturn,
                       period = "daily",
                       col_rename = "Retornos") %>%
  filter(symbol %in% c("PETR4.SA","ITUB4.SA")) %>% 
  spread(symbol,Retornos) %>% select(ITUB4.SA,PETR4.SA)


```


1- Observe o data frame df_barra com head()

```{r}

```

2- Tente construir um grafico de barra onde a coluna symbol seja o eixo x e a coluna Retornos seja o eixo y. 

```{r}

```


3- Observe o data frame df_line com head()

```{r}

```

4- Tente construir um grafico de linha onde a coluna date seja o eixo x e a coluna close seja o eixo y. 

```{r}

```


5- Observe o data frame df_point com head()

```{r}

```

6- Tente construir um grafico de pontos onde a coluna ITUB4.SA seja o eixo x e a coluna PETR4.SA seja o eixo y. 

```{r}

```









