---
title: "R para Economia"
author: "Lucas Mendes"
date: "24/03/2020"
output: 
  beamer_presentation:
    theme: "AnnArbor"
    colortheme: "dolphin"
    fonttheme: "structurebold"
---


```{r setup, include=FALSE}
knitr::opts_chunk$set(echo = T,
                      include = T,
                      warning = F,
                      message = F,
                      fig.width=5,
                      fig.height=3)

library(tidyverse)
```

# Visualização de dados

## Visualização de dados

Uma das coisas mais importantes quando estamos fazendo algum tipo de análise é a visualização dos dados

Caso negligencie essa parte, poderá ter problemas que teriam sido evitados com uma simples olhada em um gráfico.

Por isso é importante sabermos um ferramental básico de contrução de gráficos.

## Visualização de dados

O R possui funções básicas de visualização ja instaladas, como a função `plot()`.

Porém nós iremos aprender utilizando o pacote `ggplot2` que vem instalado junto ao `tidyverse`.

Ele utiliza o conceito de camadas para construir um gráfico, você pode saber mais sobre clicando [aqui](https://ggplot2.tidyverse.org/)

## Tipos de gráficos

Há diversos tipos de gráficos que servem para variados tipos de finalidade. Hoje nós aprenderemos os mais básicos:

- Graficos de barras
- Graficos de linha
- Graficos de pontos

# Montando seu primeiro gráfico


## Grafico de barras

Primeiro iremos criar um tibble, que é o dataframe do universo tidyverse. Não se preocupe, um tibble é quase a mesma coisa que um data frame

```{r}
df1 <- tibble(Notas = c(10,8,4,6),
       Alunos = c("Jão","Maria","Tony","Sofia"))
df1
```

## Grafico de barras

Agora iremos mapear os nossos eixos do gráfico (x,y). Se queremos comparar as notas entre os alunos, o nosso eixo x será o nome dos alunos e o eixo y será a nota de cada.

Para mapear os eixos, usaremos o seguinte código:

```{r eval=FALSE, include=T}
ggplot(df1, # Base de dados
       aes(
         x = Alunos, # Eixo x
         y = Notas) # Eixo y
       )
```


## Grafico de barras

```{r echo=FALSE}
ggplot(df1, # Base de dados
       aes(
         x = Alunos, # Eixo x
         y = Notas) # Eixo y
       )
```

## Grafico de barras

O que acabamos de fazer foi a primeira camada do nosso gráfico, que é simplesmente o mapeamento dos eixos. Agora iremos de fato definir qual o formato do nosso gráfico, que no caso é o de barras.

```{r eval=FALSE, include=T}
ggplot(df1, # Base de dados
       aes(
         x = Alunos, # Eixo x
         y = Notas) # Eixo y
       ) +
  geom_bar(stat = "identity") # formato do gráfico
```

## Grafico de barras

```{r echo=FALSE}
ggplot(df1, # Base de dados
       aes(
         x = Alunos, # Eixo x
         y = Notas) # Eixo y
       ) +
  geom_bar(stat = "identity") # formato do gráfico
```

## Grafico de barras

A função `geom_bar` é a responsável pela geração do gráfico de barras. 

Essa é a segunda camada do nosso gráfico.

Você pode botar mais camadas, mas ai é opcional. Duas é o mínimo.

Repare também que estamos usando o operador `+` ao invés do `%>%`. 

Quando começamos uma função do ggplot2 passamos a usar `+` para ligar as funções.

## Grafico de linha

Normalmente usamos um gráfico de linha para observar dados no tempo

Vamos usar como base de dados o dataframe `economics` do pacote tidyr

```{r}
head(economics)
```

## Grafico de linha

Iremos elaboar um grafico de linha que relacione no tempo o número total de desempregados da economia americana em milhares, que é representada pela coluna `unemploy`.

O procedimento da primeira camada é o mesmo do gráfico de barras

```{r eval=FALSE, include=T}
ggplot(economics, # Base de dados
       aes(
         x = date, # Eixo x
         y =unemploy) # Eixo y
       )  # formato do gráfico
```

## Grafico de linha

```{r echo=FALSE}
ggplot(economics, # Base de dados
       aes(
         x = date, # Eixo x
         y =unemploy) # Eixo y
       ) 
```

## Grafico de linha

Para contruir a segunda camada usaremos a função `geom_line`


```{r eval=FALSE, include=T}
ggplot(economics, # Base de dados
       aes(
         x = date, # Eixo x
         y =unemploy) # Eixo y
       ) +  
  geom_line() # formato do gráfico
```

## Grafico de linha

```{r echo=FALSE}
ggplot(economics, # Base de dados
       aes(
         x = date, # Eixo x
         y =unemploy) # Eixo y
       ) +  
  geom_line()
```

## Grafico de pontos

Um grafico de pontos, ou gráfico de dispersão, tem a finalidade de mostrar o relacionamento entre duas variaveis. Se elas tem um relacionemento positivo ou negativo ou até se não há relacionamento.

Para elaborar um desses, utilizaremos as colunas `psavert` e `pce` da base de dados `economics`

## Grafico de pontos

Mapeando os eixos

```{r eval=FALSE, include=T}
ggplot(economics, # Base de dados
       aes(
         x = pce, # Eixo x
         y = psavert) # Eixo y
       ) 
```

## Gráfico de pontos

```{r echo=FALSE}
ggplot(economics, # Base de dados
       aes(
         x = pce, # Eixo x
         y = psavert) # Eixo y
       ) 
```

## Gráfico de pontos

Utilizaremos agora a função geom_point para criar um gráfico de pontos.

```{r eval=FALSE, include=T}
ggplot(economics, # Base de dados
       aes(
         x = pce, # Eixo x
         y = psavert) # Eixo y
       ) +
  geom_point() # formato do gráfico
```

## Gráfico de pontos

```{r echo=FALSE}
ggplot(economics, # Base de dados
       aes(
         x = pce, # Eixo x
         y = psavert) # Eixo y
       ) +
  geom_point() # formato do gráfico
```

# Aesthesics 

## Aesthesics 

Os graficos ainda estão muito simples, há diversas funções para melhorar o visual do pacote. Por enquanto nós iremos carregar o pacote `ggthemes` para melhorar o aspecto visual.

```{r}
library(ggthemes)
```

## Aesthesics 

Primeiro irei usar o grafico sobre desemprego como exemplo. Irei grava - lo numa variavel

```{r}
g1 <- ggplot(economics, # Base de dados
       aes(
         x = date, # Eixo x
         y =unemploy) # Eixo y
       ) +  
  geom_line()
```

## Aesthesics

Agora irei dar um título para o gráfico

```{r eval=FALSE, include=T}
g1 + labs(title = "Total de Pessoas Desempregadas nos EUA")
```

## Aesthesics

```{r echo=FALSE}
g1 + labs(title = "Total de Pessoas Desempregadas nos EUA")
```

## Aesthesics

Agora irei renomear os eixos x e y e a colocar um caption

```{r eval=FALSE, include=T}
g1 + labs(title = "Total de Pessoas Desempregadas nos EUA",
          x = "Ano",
          y = "Em milhares",
          caption = "Fonte: FED")
```

## Aesthesics

```{r echo=FALSE}
g1 + labs(title = "Total de Pessoas Desempregadas nos EUA",
          x = "Ano",
          y = "Em milhares",
          caption = "Fonte: FED")
```


## Aesthesics

Agora irei mudar o layout do gráfico, para que fique parecido com o layout do jornal **The Economist**. 

```{r eval=FALSE, include=T}
g1 + labs(title = "Total de Pessoas Desempregadas nos EUA",
          x = "Ano",
          y = "Em milhares",
          caption = "Fonte: FED") +
  theme_economist()
```

## Aesthesics

```{r echo=FALSE}
g1 + labs(title = "Total de Pessoas Desempregadas nos EUA",
          x = "Ano",
          y = "Em milhares",
          caption = "Fonte: FED") +
  theme_economist()
```

## Aesthesics

Há **N** maneiras de você "embelezar" o seu gráfico e apresentá lo. Mas isso é materia para um curso de storytelling de dados.

Com isso, leia a documentação do pacote ggplot2 e veja esse [link](https://bbc.github.io/rcookbook/) para ver como a BBC usa o R para fazer gráficos


# Exercicios




